# 咨询陈版主：同一控制下以子公司净资产向另外一子公司增资

提问人：liubin988513 时间：2013-07-15 15:28:51
在a的层面，没有引起报告实体的变化，所以不属于企业合并。 a的个别报表：借：长期股权投资-c 【公允价 】贷：长期股权投资-b 【成本】 投资收益 c的个别报表：按照同一控制合并处理
a的合并报表 是不受影响的

回答人：chenyiwei
有一点不同意见：对于A的个别报表层面，倾向于按照不具有商业实质的非货币性资产交换处理，将长投B的成本转入长投C的成本，不确认损益。